臺灣彰化地方法院刑事判決　　　　　　 96年度簡上字第100號
上　訴　人
即　被　告　甲○○
上列上訴人因竊盜案件，不服本院九十六年度簡字第七九號中華
民國九十六年三月十三日第一審判決（原檢察官聲請簡易判決處
刑案號：九十六年度偵字第九一四號），提起上訴，本院管轄第
二審合議庭判決如下：
    主  文
上訴駁回。
    事實及理由
一、本案經本院審理結果，認第一審判決認事用法及量刑均無不
    當，應予維持，並引用第一審判決書記載之事實、證據及理
    由（如附件）。
二、本件上訴人即被告甲○○（以下簡稱被告）上訴意旨略以：
    我確實有跟蔡曾自嫌購買一輛農用搬運車，但她跟我報錯臺
    ，我才會誤以為乙○○之農用搬運車即是我所購買之車輛，
    我並不是故意偷竊乙○○之農用搬運車，我是不小心載錯的
    ，如法官認定我的行為構成竊盜罪，請鈞院從輕量刑云云。
三、訊據被告雖矢口否認上開竊盜犯行，惟查，上揭事實業據證
    人即被害人乙○○於偵查中證稱：「歐巴桑蔡曾自嫌我也認
    識，但是她的倉庫和我的倉庫是在不同地方，我跟甲○○認
    識七、八年，我家的房子改建是他父親承包的。我的鄰居有
    看見是甲○○把我的農用搬運車載走，所以我找他出來談，
    跟他說只要把車子還我，我就不報案，結果他跟我說車子是
    跟我母親買的，但是當時我母親在日本，他並沒有說車子是
    跟蔡曾自嫌買的」等語，又證人蔡曾自嫌雖於偵訊時證稱：
    大約一、二個月前被告有向我購買一輛三輪車，我有跟他說
    有人幫我們開到東邊去等語，惟被告坦承本來即認識被害人
    乙○○之母，則其當無將蔡曾自嫌誤認為被害人之母之虞，
    則其為何會向被害人乙○○稱該車係向被害人之母所購買，
    而非稱其係向蔡曾自嫌所購買，被告亦無法自圓其說，顯見
    被告係於被害人乙○○發現其行竊時，隨便以其先前曾向被
    害人之母購得該輛搬運車為由以資搪塞，欲使被害人誤以為
    被害人之母確有將該輛車賣予被告，又於檢察官訊問時改以
    「其曾向證人蔡曾自嫌購得一輛三輪車，惟誤牽被害人之農
    用搬運車」等語置辯，且因告訴人與證人蔡曾自嫌之倉庫是
    在不同地方，故被告所辯亦顯然不足採信，此外並有贓物認
    領保管單一份、照片二幀在卷可稽，足認被告所辯顯係事後
    卸責之詞，不足採信，本件事證已臻明確，被告犯行自堪認
    定。原審認被告竊盜犯行事證明據，並參酌案情，且被告又
    係累犯，據以論罪科刑，判處被告有期徒刑四月，並諭知易
    科罰金之折算標準，核無不當，上訴人指摘原判決不當，聲
    請撤銷原判決，為無理由，應駁回其上訴。
據上論斷，應依刑事訴訟法第四百五十五條之一第一項、第三項
、第三百七十三條、第三百六十八條，判決如主文。
本件經檢察官吳曉婷到庭執行職務。
中　　華　　民　　國　　96　　年　　5 　　月　　29　　日
                        臺灣彰化地方法院刑事第二庭
                            審判長法官  石馨文
                            法      官  姚銘鴻
                            法      官  尚安雅
以上正本證明與原本無異。
本判決不得上訴。
中　　華　　民　　國　　96　　年　　5 　　月　　30　　日
                            書  記  官  洪年慶
